---
title: "Production model in JABBA"
author: "Kohei Hamabe"
date: "2021/8/5"
output:
  md_document:
    toc: true
    variant: markdown_github
  html_document:
    toc: true
---

```{r setup, include=FALSE}
knitr::opts_chunk$set(echo = TRUE)
library(JABBA)
library(tidyverse)
dat <- readRDS("data/pol.rds")
output.dir <- "C:/Users/00007920/Desktop/GitHub_repository/PMsoftware"
```


# データ

`library(spict)`に内蔵のデータを使う

```{r}

par(mfrow=c(2,2))
# Albacore
plot(dat$albacore$timeC, dat$albacore$obsC, type = "h",
     lwd=2, col = "red", main = "Albacore", ylim = c(0, max(dat$albacore$obsC)),
     xlab = "Year", ylab = "Catch")
par(new=T)
plot(dat$albacore$timeI, dat$albacore$obsI, lwd=2,
     type = "l", lty = 2, yaxt = "n",
     xlab = "", ylab = "")
# Lobster
plot(dat$lobster$timeC, dat$lobster$obsC, type = "h",
     lwd=2, col = "red", main = "Lobster", ylim = c(0, max(dat$lobster$obsC)),
     xlab = "Year", ylab = "Catch")
par(new=T)
plot(dat$lobster$timeI, dat$lobster$obsI, lwd=2,
     type = "l", lty = 2, yaxt = "n",
     xlab = "", ylab = "")
# Hake
plot(dat$hake$timeC, dat$hake$obsC, type = "h",
     lwd=2, col = "red", main = "Hake", ylim = c(0, max(dat$hake$obsC)),
     xlab = "Year", ylab = "Catch")
par(new=T)
plot(dat$hake$timeI, dat$hake$obsI, lwd=2,
     type = "l", lty = 2, yaxt = "n",
     xlab = "", ylab = "")


```

- albacore
  - 意外に時系列が短い
  - 漁獲量はほぼ横ばい
  - CPUEは淡々と減少
  - => プロダクションモデルと相性良くない気がする
  
- lobster
  - `spict`データ内では一番時系列が長い
  - 漁獲量は55年にピークで、そこから少し減ってほぼ横這い
  - 85年からの5年ほどは漁獲量が減少傾向
  - CPUEは50年代はピーキー
  - 55年以降は単調減少
  - => CPUE減少、漁獲量一定は相性が悪いけど、時系列が長いのでやりやすいかも？
  
- **hake**
  - 時系列は23年と短めだけど十分推定はできると思う
  - 漁獲量も獲れる獲れないのコントラストが一番みられる
  - 漁獲量が落ち込む80年前後に併せて、CPUEも低位になる
  - 82年以降の漁獲量増加とともに、CPUEも上がっていく
  - => 増加の情報があって良いのではないか
  

<font color="Red">**今回はHakeのデータを使って比較してみる**</font>


# シナリオ1

- データ: Hake
- 形状パラメータ: m=2 (Schaefer型)
- 観測誤差
  - O: CPUE
  - O: Catch
- 過程誤差あり

- 事前分布は出来る限り無情報にしてみる
  - rとKは対数正規になるので、分散を大きく
  - 初期枯渇率は無情報にするとエラーが出るので$\alpha=\beta=0.5$と台地型に
  - 分散は逆ガンマ分布なので、$\alpha=\beta=1$として0.5に山が来て、その後なだらかに減少みたいな



## データの整理

```{r}

dat_hake <- list(
  cpue = data.frame(Year = dat$hake$timeI,
                    CPUE = dat$hake$obsI),
  se = data.frame(Year = dat$hake$timeI,
                  CPUE = rep(NA, length(dat$hake$timeI))),
  catch = data.frame(Year = dat$hake$timeC,
                     catch = dat$hake$obsC)
  )

```


## 設定

引数の説明

- 事前分布
  - 増加率、環境収容力ともに対数正規型
    - `"lnorm"`: 平均と分散を指定
    - `"range"`: 上下限に収まるような対数正規を決めてくれる
  - 初期枯渇率
    - `"lnorm"`: 平均と分散を指定して対数正規型
    - `"beta"`: ベータ分布
  - 過程誤差/観測誤差
    - `"igammma"`: 逆ガンマ分布の$\alpha$と$\beta$
  
- 観測誤差の構造
  - $TOE = \sqrt{SE^2+sigma.est^2+fixed.obs^2}$
  - SE（データの変動係数など）は無
  - `fixed.obs`も無
  

```{r}

jbinput_hake1 <-  build_jabba(
  catch = dat_hake$catch,
  cpue = dat_hake$cpue,
  se = dat_hake$se,
  assessment="test_hake",
  scenario = "TestRun",
  model.type = "Schaefer",
  add.catch.CV = TRUE,
  # prior sets
  r.dist = "lnorm",
  r.prior = c(0.5,5),
  K.dist = "lnorm",
  K.prior = c(10*max(dat_hake$catch$catch), 20),
  psi.dist = "beta",
  psi.prior = c(0.5,0.5),
  # variance sets
  sigma.proc = TRUE,
  igamma = c(1, 1),
  sigma.est = TRUE, # additional observation variance
  fixed.obsE = 0.)

```


### MCMCの実行

```{r}

fit_hake1 <- fit_jabba(jbinput_hake1, quickmcmc=TRUE)
knitr::kable(fit_hake1$pars)
knitr::kable(fit_hake1$estimates)

```



### 結果の出力


```{r}

jbplot_ppdist(fit_hake1)
par(mfrow = c(1,2))
jbplot_residuals(fit_hake1)
jbplot_cpuefits(fit_hake1)

par(mfrow=c(3,2),mar = c(3.5, 3.5, 0.5, 0.1))
jbplot_trj(fit_hake1,type="B",add=T)
jbplot_trj(fit_hake1,type="F",add=T)
jbplot_trj(fit_hake1,type="BBmsy",add=T)
jbplot_trj(fit_hake1,type="FFmsy",add=T)
jbplot_spphase(fit_hake1,add=T)
jbplot_kobe(fit_hake1,add=T)

```

SPICTと結果が違う

- JABBAの方が不確実性を大きく推定するように見える(MCMCだから?)
- JABBAのF/Fmsyとかは現実的に見えない
- 事前分布を無情報にするのが無理なのかな...


# シナリオ1 (事前分布強め)

```{r}

jbinput_hake1.2 <-  build_jabba(
  catch = dat_hake$catch,
  cpue = dat_hake$cpue,
  se = dat_hake$se,
  assessment="test_hake",
  scenario = "TestRun",
  model.type = "Schaefer",
  add.catch.CV = TRUE,
  catch.cv = 0.19,
  # prior sets
  r.dist = "lnorm",
  r.prior = c(0.46,1),
  K.dist = "lnorm",
  K.prior = c(2407, 1),
  # variance sets
  sigma.proc = TRUE,
  igamma = c(1, 1),
  sigma.est = TRUE, # additional observation variance
  fixed.obsE = 0.)

fit_hake1.2 <- fit_jabba(jbinput_hake1.2, quickmcmc=TRUE)
knitr::kable(fit_hake1.2$pars)
knitr::kable(fit_hake1.2$estimates)

```

- KはSPICT(2407)より大きめ
- 代わりにrはSPICT(0.46)より小さめ

```{r}

jbplot_ppdist(fit_hake1.2)
par(mfrow = c(1,2))
jbplot_residuals(fit_hake1.2)
jbplot_cpuefits(fit_hake1.2)

par(mfrow=c(3,2),mar = c(3.5, 3.5, 0.5, 0.1))
jbplot_trj(fit_hake1.2,type="B",add=T)
jbplot_trj(fit_hake1.2,type="F",add=T)
jbplot_trj(fit_hake1.2,type="BBmsy",add=T)
jbplot_trj(fit_hake1.2,type="FFmsy",add=T)
jbplot_spphase(fit_hake1.2,add=T)
jbplot_kobe(fit_hake1.2,add=T)

```

### レトロスペクティブ解析の実行

5年間遡ってみる。

```{r, include=FALSE}

hc <- jabba_hindcast(jbinput_hake1.2, peels = 0:5)

```

```{r}
jbplot_retro(hc,as.png = F,single.plots = F)
```


# シナリオ2

- データ: Hake
- 形状パラメータ: mの推定
- 観測誤差
  - O: CPUE
  - O: Catch
- 過程誤差あり

```{r}

jbinput_hake2 <-  build_jabba(
  catch = dat_hake$catch,
  cpue = dat_hake$cpue,
  se = dat_hake$se,
  assessment="test_hake",
  scenario = "TestRun",
  model.type = "Pella_m",
  add.catch.CV = TRUE,
  catch.cv = 0.289,
  # prior sets
  r.dist = "lnorm",
  r.prior = c(0.46,1),
  K.dist = "lnorm",
  K.prior = c(2407, 1),

  # variance sets
  sigma.proc = TRUE,
  igamma = c(1, 1),
  sigma.est = TRUE, # additional observation variance
  fixed.obsE = 0.)

fit_hake2 <- fit_jabba(jbinput_hake2, quickmcmc=TRUE)
knitr::kable(fit_hake2$pars)
knitr::kable(fit_hake2$estimates)

jbplot_ppdist(fit_hake2)
par(mfrow = c(1,2))
jbplot_residuals(fit_hake2)
jbplot_cpuefits(fit_hake2)

par(mfrow=c(3,2),mar = c(3.5, 3.5, 0.5, 0.1))
jbplot_trj(fit_hake2,type="B",add=T)
jbplot_trj(fit_hake2,type="F",add=T)
jbplot_trj(fit_hake2,type="BBmsy",add=T)
jbplot_trj(fit_hake2,type="FFmsy",add=T)
jbplot_spphase(fit_hake2,add=T)
jbplot_kobe(fit_hake2,add=T)

```

### レトロスペクティブ解析の実行

5年間遡ってみる。

```{r, include=FALSE}

hc <- jabba_hindcast(jbinput_hake2, peels = 0:5)

```

```{r}
jbplot_retro(hc,as.png = F,single.plots = F)
```


# シナリオ3

- データ: Hake
- 形状パラメータ: m=2 (Schaefer型)
- 観測誤差
  - O: CPUE
  - **X: Catch**
- 過程誤差あり

- 事前分布は出来る限り無情報にしてみる
  - rとKは対数正規になるので、分散を大きく
  - 初期枯渇率は無情報にするとエラーが出るので$\alpha=\beta=0.5$と台地型に
  - 分散は逆ガンマ分布なので、$\alpha=\beta=1$として0.5に山が来て、その後なだらかに減少みたいな

```{r}

jbinput_hake3 <-  build_jabba(
  catch = dat_hake$catch,
  cpue = dat_hake$cpue,
  se = dat_hake$se,
  assessment="test_hake",
  scenario = "TestRun",
  model.type = "Schaefer",
  add.catch.CV = FALSE,
  # prior sets
  r.dist = "lnorm",
  r.prior = c(0.44,1),
  K.dist = "lnorm",
  K.prior = c(2534, 1),
  # variance sets
  sigma.proc = TRUE,
  igamma = c(1, 1),
  sigma.est = TRUE, # additional observation variance
  fixed.obsE = 0.)

fit_hake3 <- fit_jabba(jbinput_hake3, quickmcmc=TRUE)
knitr::kable(fit_hake3$pars)
knitr::kable(fit_hake3$estimates)

jbplot_ppdist(fit_hake3)
par(mfrow = c(1,2))
jbplot_residuals(fit_hake3)
jbplot_cpuefits(fit_hake3)

par(mfrow=c(3,2),mar = c(3.5, 3.5, 0.5, 0.1))
jbplot_trj(fit_hake3,type="B",add=T)
jbplot_trj(fit_hake3,type="F",add=T)
jbplot_trj(fit_hake3,type="BBmsy",add=T)
jbplot_trj(fit_hake3,type="FFmsy",add=T)
jbplot_spphase(fit_hake3,add=T)
jbplot_kobe(fit_hake3,add=T)

```


### レトロスペクティブ解析の実行

5年間遡ってみる。

```{r, include=FALSE}

hc <- jabba_hindcast(jbinput_hake3, peels = 0:5)

```

```{r}
jbplot_retro(hc,as.png = F,single.plots = F)

```

# 参考資料

あまり参考にならないが、[ここ](https://github.com/jabbamodel/JABBA/blob/master/Tutorial_Vignette.md)にJABBAのチュートリアルがある
